# 追溯调整列报最早期间如何确定

提问人：sybspxcpa 时间：2022-08-05 09:42:00
2021 年 12 月 30 日，财政部公布 15 号解释， 规定了关于企业将固定资产达到预定可使用状态前或者研发过程中产出的产品或副产品对外销售的会计处理，自 2022 年 1 月 1 日起施行；对于在首次施行本解释的财务报表列报最早期间的期初至本解释施行日之间发生的试运行销售，企业应当按照本解释的规定进行追溯调整。
请教陈版，最早期间如何确定？谢谢

回答人：chenyiwei
1 、如果是常规年报，因为只需要上年比较数据，故“财务报表列报最早期间的期初”为上年年初，即 2021 年 1 月 1 日。
2 、如果是IPO（三年一期）、发债、新三板挂牌等特殊的多期报告，则自申报期第一年 1 月 1 日开始，如IPO为 2019 年 1 月 1 日。
尽管有上述规定，如果某个在建工程的试运行期跨越该“财务报表列报最早期间的期初”前后的，建议针对该工程自其试运行开始日起适用该规定，以避免对于同一工程项目的试运行销售收入因所属期间不同而采用不同处理方法的情况。